【裁判字號】    98,上訴,1463
【裁判日期】    980730
【裁判案由】    違反槍砲彈藥刀械管制條例
【裁判全文】
臺灣高等法院臺中分院刑事判決        98年度上訴字第1463號
上  訴  人  臺灣彰化地方法院檢察署檢察官
被      告  丙○○
                      號
                    現於臺灣臺中戒治所執行強制戒治
指定辯護人  本院公設辯護人甲○○
上列上訴人因被告違反槍砲彈藥刀械管制條例案件，不服臺灣彰
化地方法院97年度訴字第3485號中華民國 98年6月2日第一審判
決（起訴案號：臺灣彰化地方法院檢察署97年度偵字第8636號）
，提起上訴，本院判決如下：
    主  文
原判決撤銷。
丙○○未經許可，持有可發射子彈具有殺傷力之改造槍枝，累犯
，處有期徒刑參年貳月，併科罰金新臺幣伍萬元，罰金如易服勞
役，以新臺幣壹仟元折算壹日。
扣案之可發射子彈具有殺傷力仿 WALTHER廠半自動手槍製造之改
造手槍壹支（含彈匣貳個，槍枝管制編號0000000000號）沒收。
    犯罪事實
一、丙○○前因違反肅清煙毒條例等案件，經臺灣彰化地方法院
    以83年度訴字第986號判處應執行有期徒刑 3年2月確定（第
    1案)；又因違反肅清煙毒條例案件，經本院以83年度上訴字
    第4368號判處有期徒刑3年2月確定（第2案)；再因違反麻醉
    藥品管理條例案件，經臺灣彰化地方法院以83年度易字第32
    57號判處有期徒刑7月確定（第3案），嗣第2、3案定應執行
    刑為有期徒刑3年5月確定，並與第1案接續執行，於民國 86
    年5月8日縮短刑期假釋付保護管束，嗣遭撤銷假釋，復入監
    執行所餘殘刑有期徒刑3年11月4日，於92年8月4日執行完畢
    。詎猶不知悔改，明知槍枝業經管制，未經中央主管機關內
    政部之許可，不得非法持有，竟仍基於持有改造手槍之犯意
    ，於 96年3月初某日，在臺中市○○○路交流道附近，以新
    臺幣（下同） 3萬元之價格，向真實姓名年籍不詳綽號「小
    蔣」之成年男子購買可發射子彈具有殺傷力之仿 WALTHER廠
    半自動手槍製造之改造手槍1支（含彈匣2個，槍枝管制編號
    0000000000號），並將之置於其彰化縣埔鹽鄉○○村○○路
    2巷8之6號住處房間內，而未經許可持有之。迄97年9月17日
    10時20分許，為警持搜索票至其上址住處搜索查獲，並當場
    扣得前揭可發射子彈具殺傷力之仿WALTHER廠改造手槍1支（
    含彈匣2個，槍枝管制編號0000000000號）。
二、案經彰化縣警察局溪湖分局報告臺灣彰化地方法院檢察署檢
    察官偵查起訴。
    理    由
壹、證據能力部分：
    按被告以外之人於審判外之言詞或書面陳述，雖不符刑事訴
    訟法第159條之1至第159條之4之規定，而經當事人於審判程
    序同意作為證據，法院審酌該言詞陳述或書面陳述作成時之
    情況，認為適當者，亦得為證據；當事人、代理人或辯護人
    於法院調查證據時，知有第159條第1項不得為證據之情形，
    而未於言詞辯論終結前聲明異議者，視為有前項之同意，刑
    事訴訟法第159條之5定有明文。核其立法理由在於傳聞證據
    未經當事人之反對詰問予以核實，乃排斥其證據能力。惟當
    事人如放棄對原供述人之反對詰問權，於審判程序表示同意
    該等傳聞證據可作為證據，此時，法院除認該傳聞證據欠缺
    適當性外，自可承認其證據能力。又當事人、代理人或辯護
    人於調查證據時，知有刑事訴訟法第159條第1項不得為證據
    之情形，卻表示「對於證據調查無異議」、「沒有意見」等
    意思，而未於言詞辯論終結前聲明異議者，應視為已有將該
    等傳聞證據採為證據之同意（最高法院94年度臺上字第2976
    號判決意旨）。查，檢察官、被告丙○○及其辯護人於本案
    辯論終結前，對本案所援引之下列證據之證據能力均不爭執
    ，本院審酌各該證據作成時，亦無不法取供之情形，認亦適
    合作為本案之證據，揆諸上開說明，本案下列所引用之證據
    均有證據能力。
貳、實體部分：
一、訊據被告丙○○對於上開犯罪事實坦承不諱（見原審卷第24
    至25、42頁，本院卷第29頁），並有現場蒐證相片在卷（見
    警卷第10至13頁)、及上開仿WALTHER廠半自動手槍製造之改
    造手槍1支（含彈匣2個，槍枝管制編號0000000000號）扣案
    可資佐證，且該扣案槍枝經送請內政部警政署刑事警察局以
    檢視法、性能檢驗法、試射法鑑驗結果，認：送鑑改造手槍
    1支（槍枝管制編號0000000000號)，係由仿WALTHER廠PPK/S
    型半自動手槍製造之槍枝，換裝土造金屬槍管而成，擊發功
    能正常，可供擊發適用子彈使用，具殺傷力等情，有該局97
    年11月10日刑鑑字第0970145327號槍彈鑑定書附卷可稽（見
    偵查卷第20至25頁），足見被告上開自白核與事實相符。本
    案事證明確，被告犯行應堪認定。
二、核被告所為，係犯槍砲彈藥刀械管制條例第8條第4項之未經
    許可持有可發射子彈具有殺傷力槍枝罪。被告有犯罪事實欄
    所示之前科犯行，於92年8月4日執行完畢，有臺灣高等法院
    被告前案紀錄表在卷可按，其於受有期徒刑執行完畢後， 5
    年以內故意再犯有期徒刑以上之本罪，應依刑法第 47條第1
    項累犯之規定，加重其刑。
三、原審以被告罪證明確，予以論罪科刑，固非無見，惟按刑法
    第59條酌減其刑之規定，必須犯罪另有特殊之原因與環境，
    在客觀上足以引起一般之同情，認為確可憫恕，予以宣告法
    定最低刑度猶嫌過重，始有適用。查，被告素行不良，於本
    案係屬累犯，且持有槍枝嚴重影響社會治安，甚多重大犯罪
    均與持有槍枝有關，槍枝對民眾生命、財產危害甚大，被告
    明知政府強力掃蕩槍械，猶持有如此高度危險之物品，其行
    為顯有未當，雖其並未持該改造槍枝犯罪，且僅持有改造槍
    枝 1支，犯後亦始終坦認犯行，態度良好，知有悔意，然以
    被告持有槍枝所造成之社會治安隱憂，在客觀上顯不足以引
    起一般人之同情，實不宜依刑法第59條之規定酌減其刑，原
    審疏未審酌上情，援引刑法第59條之規定，酌減被告之刑責
    ，即有未當。檢察官上訴意旨以此指摘原判決不當，為有理
    由，自應由本院將原判決撤銷改判。爰審酌被告之素行、犯
    罪之動機、目的，槍枝屬高度危險之物品，非經主管機關許
    可不得擅自持有，以維社會大眾安全，被告持有上開槍枝，
    對社會及居家環境形成不定時之隱憂，惟兼衡其未持之為其
    他犯罪行為，並未因此造成公眾或他人之現實惡害，暨其犯
    後始終坦認犯行，態度良好等一切情狀，量處如主文所示之
    刑，並就併科罰金刑部分，諭知易服勞役之折算標準。扣案
    可發射子彈具有殺傷力之仿WALTHER廠改造手槍1支（含彈匣
    2個，槍枝管制編號0000000000號)，為違禁物，應依刑法第
    38條第1項第1款規定，宣告沒收。
據上論斷，應依刑事訴訟法第369條第1項前段、第364條、第299
條第1項前段，槍砲彈藥刀械管制條例第8條第4項，刑法第 11條
前段、第47條第1項、第42條第3項前段、第38條第1項第1款，判
決如主文。
本案經檢察官乙○○到庭執行職務。
中    華    民    國    98    年    7     月    30    日
            刑事第十庭    審判長法  官  林  照  明
                                法  官  林  欽  章
                                法  官  蔡  名  曜
以上正本證明與原本無異。
如不服本判決應於收受送達後10日內向本院提出上訴書狀，其未
敘述上訴之理由者，並得於提起上訴後10日內向本院補提理由書
（均須按他造當事人之人數附繕本）「切勿逕送上級法院」。
                                書記官  劉  恒  宏
中    華    民    國    98    年    8     月    3     日
附錄論罪科刑法條：
槍砲彈藥刀械管制條例第8條第4項
未經許可，持有、寄藏或意圖販賣而陳列第一項所列槍枝者，處
3年以上10年以下有期徒刑，併科新臺幣7百萬元以下罰金。


司法院資訊處製作；財團法人民間司法改革基金會備份。
